【裁判字號】    99,裁,2760
【裁判日期】    991111
【裁判案由】    債務人異議之訴
【裁判全文】
最  高  行  政  法  院  裁  定
                                      99年度裁字第2760號
上  訴  人  楊淞棉
被 上訴 人  財政部臺灣省南區國稅局
代  表  人  許春安
上列當事人間債務人異議之訴事件，上訴人對於中華民國99年7
月30日高雄高等行政法院99年度簡字第178號判決，提起上訴，
本院裁定如下：
    主  文
上訴駁回。
上訴審訴訟費用由上訴人負擔。
    理  由
一、按對於高等行政法院判決之上訴，非以其違背法令為理由，
    不得為之，行政訴訟法第242條定有明文。依同法第243條第
    1項規定，判決不適用法規或適用不當者，為違背法令；而
    判決有同條第2項所列各款情形之一者，為當然違背法令。
    是當事人對於高等行政法院判決上訴，如依行政訴訟法第24
    3條第1項規定，以高等行政法院判決有不適用法規或適用不
    當為理由時，其上訴狀或理由書應有具體之指摘，並揭示該
    法規之條項或其內容；若係成文法以外之法則，應揭示該法
    則之旨趣，倘為司法院解釋或本院之判例，則應揭示該判解
    之字號或其內容。如以行政訴訟法第243條第2項所列各款情
    形為理由時，其上訴狀或理由書，應揭示合於該條項各款之
    事實。上訴狀或理由書如未依此項方法表明者，即難認為已
    對高等行政法院判決之違背法令有具體之指摘，其上訴自難
    認為合法。
二、本件上訴人楊淞棉(原名楊善棉)辦理民國90年度綜合所得稅
    結算申報，列報扶養其父楊榮茂(92年6月25日死亡)及其母
    楊王梅玉，因漏報渠等3人之營利、執行業務、薪資、租賃(
    所得人楊榮茂)、財產交易、其他等所得計新臺幣(下同)1,6
    16,193元，違反所得稅法第71條規定，經被上訴人所屬屏東
    縣分局(下稱屏東縣分局)核定漏稅額202,382元，並依所得
    稅法第110條第1項規定處以罰鍰72,700元，因未於法定期間
    提起復查而確定在案。由於逾期皆未繳納，屏東縣分局於92
    年9月將本稅及罰鍰滯欠案件移送法務部行政執行署屏東行
    政執行處(下稱屏東執行處)強制執行，嗣上訴人楊淞棉及其
    母楊王梅玉於92年11月24日就前揭核定漏報之所得，向臺灣
    屏東地方法院檢察署提出第三人偽造文書告訴，屏東縣分局
    乃暫撤回執行，惟法院遲未判決確定，遂再於96年1月26日
    及同年2月16日移送屏東行政執行處強制執行，執行案號分
    別為96年度綜所稅執專字第16917號及96年度綜所稅執字第
    17512號，該處於98年12月4日以屏執愛96年綜所稅執專字第
    00016917號核發執行命令，扣押上訴人每月應領薪津及各項
    獎金；上訴人不服，提起債務人異議之訴，經原審99年度簡
    字第178號判決(下稱原審判決)駁回，上訴人猶未甘服，遂
    提起本件上訴，其上訴意旨略以：上訴人之父楊茂榮並無財
    產交易所得或租賃所得，其於89年度即無需繳納稅金，而上
    訴人未列楊榮茂之財產交易所得、租金收入，並無漏報事實
    ，惟被上訴人90年間認定有漏報，卻於今年(99年)以退稅通
    知單通知不必繳稅，顯見執行名義成立後發生債務消滅之事
    由，原審未盡調查證據之能事逕行判決，有違背法令之處等
    語，為其論據。雖以該判決違背法令為由，惟核其上訴理由
    ，係就原審取捨證據、認定事實之職權行使，指摘其為不當
    ，並就原審已論斷者，泛言未論斷，而非具體說明其有何不
    適用法規或適用法規不當之情形，並揭示該法規之條項或其
    內容，及合於行政訴訟法第243條第2項所列各款之事實，難
    認對原審判決之如何違背法令已有具體之指摘。依首開規定
    及說明，應認其上訴為不合法。又簡易訴訟當事人上訴，應
    表明所涉法律見解具原則性情事，經本院許可後，其上訴始
    為合法。如未表明，經命補正後，仍未補正，即應裁定駁回
    其上訴。本件為簡易訴訟，上訴人未表明有何法律見解涉及
    原則性，惟如前所述，上訴人之上訴未具體表明上訴理由，
    其上訴為不合法，應逕行駁回，自無庸命上訴人補正本件有
    無所涉法律見解具原則性情事，併此敘明。又所提退稅通知
    單係上訴後始提出，且金額與本件稅額等不符，併此指明。
三、據上論結，本件上訴為不合法。依行政訴訟法第249條第1項
    前段、第104條、民事訴訟法第95條、第78條，裁定如主文
    。
中    華    民    國    99    年    11    月    11    日
                    最高行政法院第五庭
                        審判長法官  黃  璽  君
                              法官  林  文  舟
                              法官  鄭  忠  仁
                              法官  吳  東  都
                              法官  陳  金  圍

以  上  正  本  證  明  與  原  本  無  異
中    華    民    國    99    年    11    月    11    日
                              書記官  王  福  瀛

司法院資訊處製作；財團法人民間司法改革基金會備份。
